臺灣高雄地方法院刑事判決　　　　　　　　　　　　九十三年度簡上字第六一七號
　　上　訴　人　臺灣高雄地方法院檢察署檢察官
　　被　　　告　黃柄盛
右列上訴人因被告竊盜案件，不服本院高雄簡易庭九十三年度簡字第三三八七號中華
民國九十三年七月十九日第一審簡易判決（聲請簡易判決處刑案號：九十三年度偵字
第九一六九號），及移
八、一七四一八、一七四五八號）提起上訴，本院管轄之第二審合議庭判決如左：
    主  文
上訴駁回。
    事實及理由
一、本案經本院審理結果，認為本院高雄簡易庭九十三年度簡字第三三八七號判決認
    事用法及量刑均無不當，應予維持，並引用前揭判決書記載之事實、證據及理由
    （含檢察官聲請簡易判決處刑書）。
二、上訴人即檢察官上訴意旨略以：被告涉嫌(1)於九十三年六月二十日，見高雄市前
    鎮區○○○路七九號被害人郭志陽住處大門未上鎖，遂啟門侵入竊取被害人郭志
    陽之行動電話一只及黑色皮夾一個（內有郭志陽身份證、機車駕照、中國信託商
    業銀行信用卡二張），並於同日上午七時至八時五十六分止，連續至客來頌汽車
    旅館、桂宏加油站、愛國超市○○○路店）、愛國超市○○○路店）、金如山銀
    樓、鍾愛一生理容院、至旺平價中心等特約商店，分以上開二張信用卡刷卡消費
    ，偽造「郭志陽」署押在簽帳單上，使各該特約商店陷入錯誤，提供商品或服務
    （其中被告在至旺平價中心之消費，因刷卡未成功而未遂）。(2)於九十三年六月
    二十三日十一時許，在高雄市○○區○○路與大鵬路口，竊取被害人楊愛華車號
    ＺＮＮ—七九八號之輕型機車，(3)於同年月二十六日十一時許，在高雄市○○區
    ○○街八十二號前竊取被害人郭進宗之洋酒一瓶，(4)於同年月二十七日上午七時
    ，見被害人陳瑞德位在高雄市○○區○○街五號之住處大門未上鎖，擅自啟門侵
    入竊取資訊傳輸機一台，(5)於同年月三十日晚間十時許，見蔡瑞峰位在高雄市○
    鎮區○○街八一號住處大門未關，擅自侵入搜索而著手竊取財物，為蔡瑞峰當場
    發現而未果，被告於九十三年六月間所涉犯之上開多件竊盜等案件（案號：臺灣
    高雄地方法院檢察署九十三年偵字第一二八八七、一二九二九、一三二一八、一
    七四一八、一七四五八號），與原審判決認定之犯罪事實，有連續犯、牽連犯之
    裁判上一罪關係，原審未及審酌，尚有未恰等語。
三、惟按連續犯之成立，必須行為人主觀上基於概括犯意，連續數行為而犯同一罪名
    ，始能成立。所謂基於概括犯意，亦即行為人之多次犯罪行為，時間緊接，手法
    相同，自始均在一個預定犯罪計劃之內，出於主觀上始終同一犯意之進行，始足
    當之，並非一有多次犯同一罪名之罪，即概論以連續犯。經查：本件被告黃柄盛
    與林思羽騎乘機車，於九十三年四月三十日八時二十分許，經過高雄市前鎮區鎮
    ○○街三○一之一號，見擺設在該處屬蔡謝秋香所有之鹽酥雞攤架似無人看管，
    竟基於意圖為自己不法所有之犯意聯絡，由林恩羽在旁騎乘機車把風，乙○○趁
    機從該鹽酥雞攤架徒手竊取鐵盤子、杓子、鐵蓋各一個，得手後黃柄盛、林思羽
    前往呂木村經營舊貨店銷贓時，為呂木村察覺有異，因而報警查獲之事實，業據
    被告黃柄盛坦承右揭竊盜犯行，核與被告林恩羽之供述相符，並經被害人蔡謝秋
    香及證人呂木村證述詳盡，此外，復有高雄市政府警察局前鎮分局扣押筆錄及扣
    押物品目錄表各一份、贓物認領保管收據一紙、相片四幀在卷可證，被告竊盜犯
    行，自堪以認定。然訊據被告供稱：「我與林恩羽於九十三年四月三十日竊盜本
    案之鐵盤等物之後，我就沒有打算繼續行竊，因為我找到ＫＴＶ服務生的工作，
    九十三年五月底時，因工作導致脊椎壓迫神經，無法工作，因為籌不出醫藥費，
    而且過失致死的案件，又快要執行，為了在入監執行前開刀，才自九十三年六月
    十七日起，又開始起意竊盜，我從九十三年六月十七日起連續犯竊盜案六件，我
    承認併案部分的五件竊盜案，及冒名刷卡之案件，但是我於九十三年六月十七日
    侵入被害人吳蘇美蕙位在高雄市○○街一三八號住處竊盜彌勒佛像二尊、黃水晶
    、蓮花狀水晶各一顆的案子，已經判決確定」等語明確，而被告確實於九十三年
    六月二十三日至二十六日因第四、五腰椎間盤突出住院手術，有小港醫院診斷證
    明書一份在卷可證，加以被告於九十三年六月十七日竊盜之案件，亦經本院於九
    十三年七月二十九日以九十三年度簡字第三三○一號判處拘役五十九日，並於同
    年九月十六日確定，有本院九十三年度簡字第三三○一號簡易判決處刑書、臺灣
    高雄地方法院檢察署九十三年度速偵字第八七四號聲請簡易判決處刑書、本院公
    務電話查詢單、台灣高等法院被告全國前案記錄表各一份在卷可證，據此堪認被
    告前開供述，尚屬有據，則被告於九十三年六月十七日起至同月三十日止之連續
    六次竊盜及偽造文書、詐欺等犯行，既另行起意而犯之，其與本案即無連續犯、
    牽連犯之裁判上一罪關係，本院自無從併予審究，是公訴人主張併辦部分應退還
    由檢察官另為適法之處理。
四、從而，原審判決以被告涉犯刑法第三百二十條第一項竊盜犯行明確，並說明被告
    乙○○與林恩羽間，就上開犯行，互有犯意聯絡及行為分擔，均為共同正犯。被
    告前因違反肅清煙毒條例、麻醉藥品管理條例案件，經本院先後以民國八十五年
    度訴字第八三五號、八十五年度易字第二五四七號，判處有期徒刑三年四月、六
    月，又因竊盜、恐嚇等案件，經本院以八十五年度易字第二三四九號判處有期徒
    刑十月、四月確定，嗣經本院裁定應執行有期徒刑四年十月，於九十一年十二月
    二十九日執行完畢，有台灣高等法院被告全國前案記錄表及台灣高雄地方法院檢
    察署刑案查註記錄各一份在卷可證，被告（原審判決誤載被告林全勇）前受有期
    徒刑執行完畢，於五年內再犯本件最重本刑為有期徒刑以上之罪，為累犯，應依
    刑法第四十七條規定加重其刑。並審酌被告貪圖不法利益為本件犯行，犯罪手段
    、目的、所得財物價值，犯後坦承犯行，態度良好等一切情狀，量處被告有期徒
    刑六月，並諭知易科罰金之折算標準。經核原審判決認事用法均核無違誤，量刑
    亦屬相當。檢察官上訴意旨認原審判決未及審酌被告於九十三年六月間連續竊盜
    多次之犯行，指摘原判決不當，為無理由，應予駁回。
據上論斷，應依刑事訴訟法第四百五十五條之一第一項、第三項、第三百六十八條、
第三百七十三條，判決如主文。
本案經檢察官甲○○到庭執行職務。
中      華      民      國    九十三    年   十       月 二十九        日
                                    臺灣高雄地方法院刑事第十六庭
                                        審判長法  官  施  柏  宏
                                              法  官  洪  能  超
                                              法  官  陳  億  芳
不得上訴。
右為正本係照原本作成。
                                              書記官  林  國  龍
中      華      民      國    九十三    年   十       月 二十九        日
